# 股权激励

提问人：pangniu8 时间：2019-04-19 17:30:18
@chenyiwei 陈老师您好，有个股权激励的问题想咨询一下：子公司在 18年执行股权激励，对于公允价格与执行价格之间的差异计入资本公积，同时计入管理费用 借：管理费用 贷：资本公积 母公司在进行合并的时候，对于子公司增加的这部分资本公积如何处理，母公司按照持股比例体现在合并报表的资本公积么？如果不是应该怎么处理呢？非常感谢

回答人：chenyiwei
司母公司按照持股比例体现在合并报表的资本公积（其他资本公积）中。对于子公司确认的管理费用，按比例分配给少数股东损益。即相当于合并报表层面的处理效果是：借：管理费用（全额），贷：资本公积——其他资本公积（归母份额），贷：少数股东损益（归属少数股东份额）。